【裁判字號】    97,交聲,1955
【裁判日期】    970829
【裁判案由】    違反道路交通管理處罰條例聲明異議
【裁判全文】
臺灣臺北地方法院交通事件裁定        97年度交聲字第1955號
原處分機關  臺北市交通事件裁決所
異  議  人
即受處分人  甲○○
上列異議人因違反道路交通管理處罰條例案件，對於臺北市交通
事件裁決所民國97年7 月29所為之裁決處分（原處分案號：北市
裁罰字第裁22─ZIB104690號）聲明異議，本院裁定如下：
    主  文
異議駁回。
    理  由
一、原處分機關臺北市交通事件裁決所以異議人甲○○於民國97
    年3月23日14時24分，駕駛車號6433-PY自用小客貨車，行經
    最高速限90公里之國道三號高速公路指標25公里路段時，以
    時速106 公里之速度行駛，超速16公里，經內政部警政署國
    道公路警察局（下稱國道公路警察局）第九警察隊木柵分隊
    員警以雷達測速槍測定該車行車速度後，以異議人有違反道
    路交通管理處罰條例第33條第1項第1款規定之行為，予以逕
    行舉發。嗣異議人於舉發通知單上所載之應到案日期前（即
    97年5 月16日前）向原處分機關提出申訴，經原處分機關認
    異議人之申訴無理由，乃依道路交通管理處罰條例第33條第
    1項第1款及違反道路交通管理事件統一裁罰基準表之規定，
    裁處新台幣（下同）3,000元罰鍰，並依同條例第63條第1項
    第1款規定，記違規點數1點。
二、聲明異議意旨略以：依國道公路警察局第九警察隊覆函，國
    道三號高速公路從南部往北，行速從110公里、100公里至90
    公里等3 段區分，本人從台中一路往北也都遵循道路速限標
    誌指示行駛，但重點是從中和交流道路段35公里起，限速改
    為90-60 公里後，速限標誌並未寫明何種車輛之速限，故駕
    駛人直覺認為是載重車之速限，因從一路上之速限標誌，很
    明顯又很清楚標明何種車輛之速限各為何，但從中和35公里
    起所立之速限標誌下面並沒有寫明何種車輛，故是否會讓人
    直覺是載重車速限而混淆。又公路警察是手拿雷射槍在公路
    邊測速照相，駕駛人直覺上會放慢速度，但因本人認為速限
    100公里寬限值有10公里，本人開106公里並未違規，也就沒
    有放慢速度，懇請鈞院明察等語。
三、按汽車行駛於高速公路、快速公路或設站管制之道路，不遵
    使用限制、禁止、行車管制及管理事項之管制規則而行車速
    度超過規定之最高速限或低於規定之最低速限者，處汽車駕
    駛人新臺幣3,000元以上6,000元以下罰鍰；汽車駕駛人違反
    上開規定者，除依原條款處罰鍰外，並記違規點數1 點，道
    路交通管理處罰條例條例第33條第1項第1款、第63條第1 項
    第1 款分別規定甚明。經查，本件異議人對於其在上開時間
    駕駛車號6433-PY 自用小客貨車，行經最高速限90公里之國
    道三號高速公路指標25公里路段時，以時速106 公里之速度
    行駛等事實並不爭執，惟以前開情詞為辯。然按駕駛人駕駛
    車輛行駛於道路，應遵守道路上標誌、號誌或標線之規定，
    此不僅載諸於交通法規之明文規定（見道路交通安全規則第
    90條），亦為吾人一般生活經驗或常識所熟知，異議人既自
    承其所見之速限標誌為最高速限90公里、最低速限60公里，
    且並未標示適用之車輛為何，則該速限標誌當係一體適用於
    所有車輛，異議人所辯該速限標誌會讓駕駛人直覺認為是載
    重車之速限云云，純屬異議人個人主觀上之認知問題，自不
    足採信，從而，原處分機關以異議人在高速公路超速行駛，
    而依道路交通管理處罰條例第33條第1項第1款及違反道路交
    通管理事件統一裁罰基準表之規定，裁處3, 000元罰鍰，並
    依同條例第63條第1項第1款規定，記違規點數1 點，於法並
    無不合，異議人聲明異議為無理由，應予駁回。
四、據上論斷，應依道路交通管理處罰條例第87條第2 項，道路
    交通案件處理辦法第19條，裁定如主文。
中    華    民    國    97    年    8     月    29    日
                  交通法庭      法  官  李明益
以上正本證明與原本無異。
如不服本裁定，應於裁定送達後5日內向本院提出抗告狀。
                                書記官  劉穗筠
中    華    民    國    97    年    9     月    3     日


司法院資訊處製作；財團法人民間司法改革基金會備份。
